【裁判字號】    98,消債更,108
【裁判日期】    980806
【裁判案由】    更生
【裁判全文】
臺灣桃園地方法院民事裁定           98年度消債更字第108號
聲  請  人
即  債務人  甲○○
                        樓
上列當事人聲請消費者債務清理事件，本院裁定如下：
    主  文
債務人甲○○自民國98年8 月11日下午5 時起開始更生程序。
命司法事務官進行本件更生程序。
    理  由
一、按法院開始更生程序之裁定，應載明其年、月、日、時，並
    即時發生效力。再法院裁定開始更生或清算程序後，得命司
    法事務官，進行更生或清算程序，必要時，得選任律師、會
    計師或其他適當之自然人或法人一人為監督人或管理人。消
    費者債務清理條例第45條第1 項、第16條第1 項分別定有明
    文。
二、聲請意旨略以：聲請人負欠金融機構債務共計新臺幣（下同
    ）4,040,618 元，因有不能清償債務之情事，先前依據95年
    間中華民國銀行公會會員辦理消費金融案件無擔保債務協商
    機制與最大債權銀行中國信託商業銀行股份有限公司簽署無
    擔保債務協商協議書，內容為每月應繳納之協商金額27,765
    元，而聲請人係受僱桃園航勤股份有限公司，原來每月薪資
    約52,000元，惟事後薪資減少，每月僅餘45,000元，維持日
    常生活支出約30,000元（包括配偶及父母）已有困難，又因
    父親發生重病而支出20萬元之醫療費，致聲請人更無法履行
    協商之還款條件，此顯非因可歸責於己之事由致履行有重大
    困難，且無擔保或無優先權之債務總額未逾1,200 萬元，復
    未經法院裁定開始清算程序或宣告破產，爰聲請更生等語。
三、查聲請人主張之事實，已據其提出財產及收入狀況說明書、
    債權人清冊、銀行公會95年無擔保債務協議書、無擔保債務
    還款計劃書、前置協商說明書、北區國稅局財產歸屬資料清
    單、95年及96年綜合所得稅各類所得資料清單、財團法人金
    融聯合徵信中心當事人綜合信用報告、戶籍謄本、兆豐國際
    銀行存簿儲金簿、彰化基督教醫院醫療費用收據等為證，核
    無不實；聲請人現在每月收入約45,000元，其配偶張曉雲每
    月收入約30,000元（但須繳納房貸27,000元），聲請人與配
    偶同住，家庭日常生活開支由其負擔，以內政部公布97年度
    台灣省（含桃園縣）一般人每月每人最低生活費為9,829 元
    ，另聲請人之父母亦由其分擔每月扶養費10,000元（扶養人
    共3 人），是聲請人之家庭生活開支每月約29,658元（即9,
    829 ×2 ＋10,000），以聲請人每月收入45,000元扣除家庭
    生活開支後所餘金額為15,342元，此顯已不足支付聲請人所
    須支出之每月還款金額27,765元，而此無法清償債務之事由
    ，並非因可歸責於債務人之事由，是本院認聲請人所述與消
    費者債務清理條例第3 條規定不能清償債務或有不能清償之
    虞者之規定相符。此外，聲請人又無消費者債務清理條例第
    6 條第3 項、第8 條或第46條各款所定駁回更生聲請之事由
    存在，是本件聲請更生，洵屬有據，應予允許，並依首揭規
    定命司法事務官進行本件更生程序，爰裁定如主文。
中    華    民    國    98    年    8     月    6     日
                  民事第一庭  法  官  潘進柳
上為正本係照原本作成
本件不得抗告
本裁定已於98年8月11日下午5時公告。
中    華    民    國    98    年    8     月    6     日
                              書記官  谷貞豫


司法院資訊處製作；財團法人民間司法改革基金會備份。
